【裁判字號】    98,易,328
【裁判日期】    980922
【裁判案由】    竊盜
【裁判全文】
臺灣宜蘭地方法院刑事判決               98年度易字第328號
公  訴  人  臺灣宜蘭地方法院檢察署檢察官
被      告  丁○○
                    （現另案在臺灣宜蘭看守所執行中）
            甲○○
                    （現在臺灣宜蘭看守所羈押中）
上列被告等因竊盜案件，經檢察官提起公訴（98年度偵字第1900
號），本院受理後被告為有罪之陳述，經改行簡式審判程序，判
決如下：
    主  文
丁○○共同犯攜帶兇器竊盜罪，累犯，處有期徒刑柒月。扳手壹
支沒收。又共同犯攜帶兇器竊盜罪，累犯，處有期徒刑柒月。扳
手壹支沒收。應執行有期徒刑壹年。扳手壹支沒收。
甲○○共同犯攜帶兇器竊盜罪，處有期徒刑陸月，如易科罰金，
以新臺幣壹仟元折算壹日。扳手壹支沒收。又共同犯攜帶兇器竊
盜罪，處有期徒刑陸月，如易科罰金，以新臺幣壹仟元折算壹日
。扳手壹支沒收。應執行有期徒刑拾月，如易科罰金，以新臺幣
壹仟元折算壹日。扳手壹支沒收。
    犯罪事實及理由
一、犯罪事實：丁○○曾因違反毒品危害防制條例、竊盜及詐欺
    案件，分別經臺灣宜蘭地方法院判處有期徒刑1年、6月、8
    月、4月、7月及5月確定，減刑後應執行有期徒刑為1年10月
    ，並於民國97年10月22日執行完畢。詎仍不知悛悔，丁○○
    與甲○○共同意圖為自己不法所有之犯意聯絡，於98年3月2
    3日上午11時許，在位於宜蘭縣壯圍鄉○○路○段310號之魚
    池，由甲○○攜帶其所有客觀上足供凶器使用之扳手1支，
    竊得乙○○所有之水車風葉2組及白鐵製實心條管4根。復於
    同日下午4時30分許，在位於宜蘭縣壯圍鄉○○路○段251巷
    後方之養殖池，由甲○○攜帶其所有上開扳手，竊得丙○○
    所有之水車1座後，於逃逸時在路上遭丙○○攔阻，始將該
    水車1座歸還丙○○。
二、證據：
（一）被告丁○○之自白。
（二）被告甲○○之自白。
（三）證人乙○○於警詢時之證述。
（四）證人丙○○於警詢時之證述。
（五）證人李國銘於警詢時之證述。
（六）贓物認領保管單1紙及相片4紙。
（七）被告丁○○有犯罪事實欄所載之科刑及刑之執行情形，有
      臺灣高等法院被告前案紀錄表可稽。
三、按竊盜罪既遂與未遂之區別，應以所竊之物已否移入自己權
    力支配之下為標準。若已將他人財物移歸自己所持，即應成
    立竊盜既遂罪，最高法院17年上字第509號判例可資參照。
    查就被告二人於98年3月23日下午4時30分許，在位於宜蘭縣
    壯圍鄉○○路○段251巷後方之養殖池，竊得丙○○所有之水
    車1座後，準備逃逸，而在路上為丙○○攔阻，方丟下該水
    車之情，業據被害人丙○○指述明確（詳警卷第6頁背面）
    ，則依上開判例說明，被告二人就該次竊盜犯行，應已既遂
    。公訴人認係犯刑法第321條第1項第3款、第2項之攜帶兇器
    竊盜未遂罪，容有誤會。是核被告二人所為，均係犯刑法第
    321條第1項第3款之攜帶兇器竊盜罪。其等就上開二次竊盜
    犯行，有犯意聯絡及行為分擔，均應依刑法第28條之規定，
    論以共同正犯。其等先後二次竊盜，犯意各別，行為互殊，
    應予分論併罰。再被告丁○○有犯罪事實欄所載之科刑及刑
    之執行情形，有臺灣高等法院被告前案紀錄表可稽，其前受
    有期徒刑執行完畢，5年內故意再犯本件有期徒刑以上之罪
    ，為累犯，應均依刑法第47條第1項規定，加重其刑。爰審
    酌被告丁○○為高職肄業、原本從事雜工，及未婚之智識程
    度及生活狀況；被告甲○○為高職畢業，原受僱從事道路標
    線、標誌之工作，目前未婚之智識程度及生活狀況，犯罪之
    手段、所竊得財物價值不高，及犯罪後二人均坦承犯行，態
    度良好等一切情狀，分別量處如主文所示之刑（被告甲○○
    部分並諭知易科罰金之折算標準），及定其應執行之刑（被
    告甲○○部分並諭知易科罰金之折算標準）。
四、又被告甲○○所有供其與被告丁○○犯本案竊盜罪所用之扳
    手1支，係被告甲○○所有，業據被告二人供明在卷（詳本
    院卷第98頁）。雖未扣案，惟無證據證明業已滅失，爰均依
    刑法第38條第1項第2款規定宣告沒收。
五、應適用之法條：
（一）刑事訴訟法第284條之1、第273條之1第1項，第299條第1
      項前段、第310條之2、第454條。
（二）刑法第28條、第321條第1項第3款、第2項、第47條第1項
      、第41條第1項前段、第38條第1項第2款、第51條第5款。
（三）刑法施行法第1條之1第1項、第2項前段。
六、本判決係依刑事訴訟法第310條之2、第454條製作，依法得
    僅記載當事人欄、主文、犯罪事實、證據名稱以及應適用之
    法條，其中犯罪事實、證據及應適用之法條，並得逕行引用
    檢察官起訴書所載。
七、如不服本件判決，得自收受送達之日起10日內，向本院提起
    上訴。
本案經檢察官陳嘉瑜到庭執行職務。
中    華    民    國    98    年    9     月    22    日
                  刑事第二庭法  官  張育彰
以上正本證明與原本無異
如不服本判決應於收受本判決後10日內向本院提出上訴書狀，並
應敘述具體理由。若未敘述理由者，應於上訴期間屆滿後20日內
向本院補提理由書狀 (均須按他造當事人之人數附繕本)。
                            書記官  陳靜宜
中    華    民    國    98    年    9     月    22    日
附錄本案論罪科刑法條全文
中華民國刑法第321條
犯竊盜罪而有左列情形之一者，處6月以上、5年以下有期徒刑：
一、於夜間侵入住宅或有人居住之建築物、船艦或隱匿其內而犯
    之者。
二、毀越門扇、牆垣或其他安全設備而犯之者。
三、攜帶兇器而犯之者。
四、結夥三人以上而犯之者。
五、乘火災、水災或其他災害之際而犯之者。
六、在車站或埠頭而犯之者。
前項之未遂犯罰之。


司法院資訊處製作；財團法人民間司法改革基金會備份。
